臺灣臺北地方法院刑事判決　　　　　　　　　　　　九十二年度易緝字第一七八號
　　公　訴　人　臺灣臺北地方法院檢察署檢察官
　　被　　　告　丙○○
右列被告因竊盜案件，經檢察官提起公訴（九十二年度偵字第一三○三九號），本院
判決如左：
    主      文
丙○○結夥三人以上攜帶兇器竊盜，累犯，處有期徒刑拾壹月。
    事      實
一、丙○○前曾因搶奪案件，經本院於民國八十九年四月二十七日以八十八年訴字第
    一四○五號判決有期徒刑六月，並經臺灣高等法院於八十九年十一月九日駁回上
    訴而確定，而於九十年八月二十七日執行完畢。竟仍不知悔改，於九十二年六月
    五日一時三十分許，夥同甲○○（另經本院於九十二年九月三十日以九十二年度
    易字第一四五五號判處有期徒刑九月）及不詳真實姓名年籍綽號為「阿文」之成
    年男子，共同基於意圖為自己不法所有之犯意聯絡，在臺北市○○區○○街三十
    五號前，由丙○○先以其所有長度約二台尺客觀上可作為兇器使用之鉗子（未扣
    案）一把，剪斷置於佳緯營造有限公司（下稱佳緯公司）所有，車牌號碼為七二
    二八─ＦＧ號自用小客貨車車上之破碎機及發電機之鐵鍊後（毀損部分未具告訴
    ），再由丙○○、甲○○及「阿文」共同竊取該破碎機及發電機。三人行竊得手
    後，先共同將該破碎機及發電機搬至臺北市萬華區○○○○○路口，旋在該處攔
    下由張玉樹駕駛之計程車，欲將竊得之破碎機及發電機載往臺北縣三重市○○○
    路四九號跳蚤市場販售得利。後於抵達臺北縣三重市○○○路目的地之際，張玉
    樹見丙○○、甲○○及「阿文」於搬運間損壞計程車座椅（毀損部分未據告訴）
    ，遂提出賠償請求，雙方因而發生爭執，適有執行巡邏勤務之臺北縣政府警察局
    三重分局警員方聖文路經該處，張玉樹即向方聖文告知上情。丙○○、甲○○及
    「阿文」見狀連忙分頭逃離現場，張玉樹、方聖文亦隨即追趕在後，終在臺北縣
    三重市○○○路二五巷五弄口逮獲甲○○，惟丙○○、「阿文」仍乘隙逃逸，始
    行查獲。
二、案經臺北縣政府警察局三重分局報請臺灣臺北地方法院檢察署檢察官偵查起訴。
    理      由
一、訊據被告丙○○對於前揭時地竊盜之情坦承不諱（見本院九十三年一月十三日審
    判筆錄第七頁），經核與被害人佳緯公司實際負責人乙○○指述失竊情節相符（
    分見偵卷第十三頁及第六十三頁），證人張玉樹復於警詢中證稱被告丙○○等三
    人確有於九十二年六月五日凌晨二時許，在臺北市○○○○○路口搬運發電機等
    物搭乘其所駕駛計程車一情（見偵卷第十四頁）；經本院以證人身分傳喚之共同
    被告甲○○，亦證稱確實有與被告及「阿文」於前述時地，以前述方法共同竊取
    他人之破碎機及發電機。此外，復有臺北縣政府警察局三重分局光明派出所贓物
    領據一紙及破碎機及發電機照片各一幀附卷可參（見偵卷第十五頁至第十六頁）
    ，足證被告之自白與事實相符，從而本件事證明確，被告犯行堪以認定。
二、按刑法第三百二十一條第一項第三款之攜帶兇器竊盜罪，係以行為人攜帶兇器竊
    盜為其加重條件，此所謂兇器，其種類並無限制，凡客觀上足對人之生命、身體
    、安全構成威脅，具有危險性之兇器均屬之；且祇須行竊時攜帶此種具有危險性
    之兇器為已足，並不以攜帶之初有行兇之意圖為必要，最高法院著有七十九年台
    上字第五二五三號著有判例可資參照。而被告子行竊之鉗子，雖未扣案，惟長約
    二台尺，業據被告自承在卷（見前揭審判筆錄第七頁），且既可供剪斷鐵鍊，自
    足以殺傷人生命、身體，客觀上具有危險性，顯為具有危險性之兇器。被告與共
    同被告甲○○、已成年不詳真實姓名年籍之「阿文」間，共同以被告丙○○所有
    鉗子一把竊盜，業據被告自承在卷，已論述如前。是核其所為，係犯刑法第三百
    二十一條第一項第三款、第四款之結夥三人以上攜帶兇器竊盜罪。被告與甲○○
    、已成年不詳真實姓名年籍之「阿文」間，有犯意聯絡及行為分擔，係共同正犯
    。被告前曾因搶奪案件，經本院於八十九年四月二十七日以八十八年訴字第一四
    ○五號判決有期徒刑六月，並經臺灣高等法院於八十九年十一月九日駁回上訴而
    確定，而於九十年八月二十七日執行完畢，有臺灣高等法院被告全國前案紀錄表
    一份在卷可參，其於有期徒刑執行完畢後，五年內再犯本件最重本刑為有期徒刑
    以上之罪，為累犯，應依刑法第四十七條規定加重其刑。爰審酌被告前已有前科
    ，竟仍不知悔改，再犯本件竊盜案件，本應予以重罰，惟其於審理期日中已坦承
    犯行而態度良好，猶見其仍有改過遷善之可能，並審究被告犯罪之動機、目的、
    手段及其他一切情狀，從輕量處如主文所示之刑。至於被告等人持以行竊之鉗子
    一把，雖係被告所有，復據其自承在卷（見本院前揭審判筆錄第七頁），然未扣
    案，且非違禁物，為免執行之困難，爰不另為沒收之諭知，附此敘明。
據上論斷，應依刑事訴訟法第二百九十九條第一項前段，刑法第二十八條、第三百二
十一條第一項第三款、第四款、第四十七條，判決如主文。
本案經檢察官張安箴到庭執行職務
中　　　華　　　民　　　國　　九十三　　年　　　一　　　月　　 十九 　　日
                                   臺灣臺北地方法院刑事第十四庭
                                       審判長法  官  宋松璟
                                             法  官  王綽光
                                             法  官  吳冠霆
右正本證明與原本無異。
如不服本判決，應於判決送達後十日內向本院提出上訴狀（應抄附繕本）。告訴人或
被害人如對於本判決不服者，應具備理由請求檢察官上訴，其上訴期間之計算係以檢
察官收受判決正本之日期為準。
                                             書記官  楊文祥
中　　　華　　　民　　　國　　九十三　　年　　　一　　　月　　 十九 　　日
附錄法條：
中華民國刑法第三百二十一條
犯竊盜罪而有左列情形之一者，處六月以上、五年以下有期徒刑：
一  於夜間侵入住宅或有人居住之建築物、船艦或隱匿其內而犯之者。
二  毀越門扇、牆垣或其他安全設備而犯之者。
三  攜帶兇器而犯之者。
四  結夥三人以上而犯之者。
五  乘火災、水災或其他災害之際而犯之者。
六  在車站或埠頭而犯之者。
前項之未遂犯罰之。
